臺灣橋頭地方法院民事裁定
111年度聲字第40號
聲  請  人  黃銘芳  
代  理  人  吳俁律師
相  對  人  簡金興  
上列當事人間聲請停止執行事件，本院裁定如下：
  主  文
聲請人以新臺幣44萬元為相對人供擔保後，本院民國111年度司
執字第16061號拍賣抵押物執行事件之強制執行程序，於本院111
年度補字第321號債務人異議之訴事件（含嗣後改分之本案訴訟
）判決確定或終結前應暫予停止。
  理  由
一、按強制執行程序開始後，除法律另有規定外，不停止執行；
    有回復原狀之聲請，或提起再審或異議之訴，或對於和解為
    繼續審判之請求，或提起宣告調解無效之訴、撤銷調解之訴
    ，或對於許可強制執行之裁定提起抗告時，法院因必要情形
    ，或依聲請定相當並確實之擔保，得為停止強制執行之裁定
    ，強制執行法第18條第1、2項定有明文。又法院依強制執行
    法第18條第2項定擔保金額而准許停止強制執行之裁定者，
    該項擔保係備供債權人因停止執行所受損害之賠償，其數額
    應依標的物停止執行後，債權人未能即時受償或利用該標的
    物所受之損害額，或因其另供擔保強制執行所受之損害額定
    之，非以標的物之價值或其債權額為依據（最高法院91年度
    台抗字第429號裁判意旨參照）。
二、聲請意旨略以：聲請人與相對人因本院111年度司執字第160
    61號拍賣抵押物執行事件（下稱系爭執行事件），業經聲請
    人提起債務人異議之訴在案，系爭執行事件如續予執行將對
    聲請人居住權及財產權造成損害，為免聲請人受有不可回復
    之損害，請准予聲請人供擔保後裁定停止執行等語。
三、經查，本件聲請人係以其業向本院就系爭執行事件之強制執
    行程序提起債務人異議之訴為由，聲請裁定停止系爭執行事
    件之強制執行程序，此經本院調取該執行卷宗及本院111年
    度補字第321號債務人異議之訴等卷宗核閱屬實，是聲請人
    聲請停止執行，即屬有據。惟為確保相對人因聲請人聲請停
    止強制執行不當可能遭受之損害得獲賠償，並兼顧兩造之權
    益，本院爰依聲請人之聲請，許其提供相當並確實之擔保後
    停止強制執行，茲審酌上開債務人異議之訴之訴訟標的金額
    為新臺幣（下同）200萬元，為得上訴第三審之案件，而因
    聲請人聲請停止執行，致相對人所能受償之時間必然延宕，
    是考量111年度補字第321號債務人異議之訴事件由訴訟至定
    讞所須之期間（參考各級法院辦案期限實施要點第2點規定
    ，第一、二、三審通常程序審判案件之期限依序為1年4月、
    2年、1年，訴訟期間應可評估約4年4個月），如相對人可及
    時受償，其資金可運用之情形等情，並依法定遲延利率即週
    年利率5%計算，據此酌定本件之擔保金額為44萬元，應屬相
    當。
四、依強制執行法第18條第2項，裁定如主文。
中　華　　民　國　　111 　年　　4 　　月　　27　　日   
　　               民事第二庭 法　官翁熒雪
正本係照原本作成。
如對本裁定抗告須於裁定送達後10日內向本院提出抗告狀，並繳
納裁判費新臺幣1,000元。
中　　華　　民　　國　　111 　年　　4 　　月　27　　日 
　　                       書記官　陳奕希